臺灣苗栗地方法院刑事裁定
111年度撤緩字第24號
聲  請  人  臺灣苗栗地方檢察署檢察官
受  刑  人  林祈樟


上列聲請人聲請撤銷受刑人緩刑之宣告（111年度執聲字第341號
），本院裁定如下：
    主  文
林祈樟之緩刑宣告撤銷。　　　　　　　　　　
    理  由
一、聲請意旨略以：受刑人林祈樟前因犯過失致死案件，經臺灣
    高等法院臺中分院（下稱臺中高分院）以109年度交上訴字
    第833號判決，判處有期徒刑6月，緩刑3年，並應依本院109
    年度重訴字第43號和解筆錄所載內容向黃張甘妹、劉春香、
    張凌峰、張育銚支付損害賠償，於109年7月29日確定在案，
    緩刑期間迄民國112年7月28日止（下稱前案）。嗣於緩刑期
    內即111年1月11日故意犯不能安全駕駛動力交通工具罪，經
    本院以111年度交易字第38號判決，判處有期徒刑6月，於11
    1年3月29日確定（下稱後案），已合於刑法第75條之1第1項
    第2款所定得撤銷緩刑宣告之原因，爰依刑事訴訟法第476條
    規定，聲請撤銷其緩刑宣告等語。
二、按受緩刑之宣告而有緩刑期內因故意犯他罪，而在緩刑期內
    受6月以下有期徒刑、拘役或罰金之宣告確定者，足認原宣
    告之緩刑難收預期效果，而有執行刑罰之必要者，得撤銷其
    緩刑宣告，刑法第75條之1第1項第2款定有明文。次按刑法
    第75條之1得撤銷緩刑宣告之規定，考其立法意旨略以：關
    於緩刑之撤銷，現行法第75條第1項固已設有2款應撤銷之原
    因；至得撤銷緩刑之原因，則僅於保安處分章內第93條第3
    項與撤銷假釋合併加以規定，體例上不相連貫，實用上亦欠
    彈性，爰參酌德國及奧地利現行立法例增訂得撤銷緩刑之原
    因，其中現行關於緩刑前或緩刑期間故意犯他罪，而在緩刑
    期內受得易科罰金之有期徒刑之宣告者，列為應撤銷緩刑之
    事由，因認過於嚴苛，而排除第75條應撤銷緩刑之事由，移
    列至得撤銷緩刑事由，俾使「法官依被告再犯情節，而裁量
    是否撤銷先前緩刑之宣告」；其次，如有前開事由，但判決
    宣告拘役、罰金時，可見行為人仍未見悔悟，有列為得撤銷
    緩刑之事由，以資彈性適用，爰於第1項第1款、第2款增訂
    之。且本條採用裁量撤銷主義，賦予法院撤銷與否之權限，
    特於第1項規定實質要件為「足認原宣告之緩刑難收其預期
    效果，而有執行刑罰之必要」，供作審認之標準。亦即於上
    揭「得」撤銷緩刑之情形，法官應依職權本於合目的性之裁
    量，妥適審酌被告所犯前後數罪間，關於法益侵害之性質、
    再犯之原因、違反法規範之情節是否重大、被告主觀犯意所
    顯現之惡性及其反社會性等情，是否已使前案原為促使惡性
    輕微之被告或偶發犯、初犯改過自新而宣告之緩刑，已難收
    其預期之效果，而確有執行刑罰之必要，此與刑法第75條第
    1項所定2款要件有一具備，即毋庸再行審酌其他情狀，應逕
    予撤銷緩刑之情形不同。
三、經查：
  ㈠受刑人住所在苗栗縣○○市○○路000巷0號4樓，有戶役政連結作
    業系統存卷可查，是本院就上開聲請有管轄權，先予敘明。
　㈡受刑人因犯過失致死案件，經本院以108年度交訴字第36號判
    決，判處有期徒刑6月，如易科罰金，以新臺幣1000元折算1
    日，經檢察官提起上訴後，臺中高分院以109年度交上訴字
    第833號判決，駁回上訴，並諭知受刑人緩刑3年，應向黃張
    甘妹、劉春香、張凌峰、張育銚支付如本院109年度重訴字
    第43號和解筆錄所示之損害賠償，於109年7月29日確定，緩
    刑期間自109年7月29日至112年7月28日止；受刑人於緩刑期
    內即111年1月11日另犯不能安全駕駛動力交通工具罪，經本
    院以111年度交易字第38號判決，判處有期徒刑6月，如易科
    罰金，以新臺幣1000元折算1日，於111年3月29日確定等情
    ，此有上開二案判決書及臺灣高等法院被告前案紀錄表各1
    份在卷可查，是受刑人確於緩刑期內因故意犯他罪，而在緩
    刑期內受6月以下有期徒刑之宣告確定，有刑法第75條之1第
    1項第2款所定情形，可堪認定。
　㈢受刑人前案所犯之過失致死罪與後案所犯之不能安全駕駛動
    力交通工具罪，雖屬不同之犯罪型態，惟受刑人於前案緩刑
    確定後，理當謹慎自制，加倍注意交通安全，以免再度造成
    他人生命、身體、財產等法益之侵害，然卻又罔顧政府近年
    三令五申「酒後不駕車」之禁令，於飲用酒類後，駕駛自用
    小客車上路，為警測得其吐氣所含酒精濃度為每公升0.26毫
    克，雖其逾越刑法第185條之3第1項第1款所規範之吐氣所含
    酒精濃度達每公升0.25毫克以上非多，然後案受刑人係因違
    規跨越雙黃線方為警攔查發現其身上有酒味，且受刑人後案
    係第3次犯不能安全駕駛動力交通工具罪，故判決有期徒刑6
    月，有上開臺灣高等法院被告前案紀錄表在卷為憑，可徵受
    刑人並未因前案偵、審、判決之教訓而養成尊重他人用路安
    全之意識，亦未因前案所獲緩刑寬典而生警惕之心態，考量
    其前案與後案所犯2罪所侵害之法益固有不同，然其輕忽其
    他用路人安全之行為態樣及漠視法規禁令之心態幾無二致，
    顯見受刑人未因緩刑之寬典有所省悟，非偶蹈法網或惡性輕
    微有所悔悟，堪認其守法觀念薄弱，原緩刑之宣告，顯已難
    收緩刑之預期效果，而有執行刑罰之必要。從而，本院審酌
    受刑人再犯之原因、違反法規範之情節、主觀犯意所顯現之
    惡性及其反社會性非輕等各節，已足使原為促使惡性輕微之
    被告或偶發犯、初犯改過自新而宣告之緩刑，難收促其自新
    之預期效果，而確有執行刑罰之必要，核與刑法第75條之1
    第1項第2款之規定相符。
四、綜上所述，聲請人聲請撤銷受刑人前案關於緩刑之宣告，核
    無不合，應予准許。　　
五、依刑事訴訟法第476條，裁定如主文。
中　　華　　民　　國　 111 　　年　　6 　　月　　23 　日
                  刑事第四庭   法　官　紀雅惠
以上正本證明與原本無異。
如不服本裁定，應於裁定送達後5日內向本院提出抗告狀。
中　　華　　民　　國　 111 　　年　　6 　　月　　23 　日
                               書記官  陳信全